【裁判字號】    94,訴,329
【裁判日期】    950426
【裁判案由】    毒品危害防制條例
【裁判全文】
臺灣苗栗地方法院刑事判決               94年度訴字第329號
公  訴  人  臺灣苗栗地方法院檢察署檢察官
被      告  乙○○  26歲民.
被      告  甲○○
                    另案於臺灣臺中監獄苗栗分監執行中
上列被告等因毒品危害防制條例案件，經檢察官提起公訴（94年
度毒偵字第852 號、第853 號），及移送併辦（94年度毒偵字第
1569號），本院判決如下：
    主  文
乙○○連續施用第一級毒品，處有期徒刑柒月。又連續施用第二
級毒品，處有期徒刑伍月。應執行有期徒刑拾月。
甲○○連續施用第一級毒品，累犯，處有期徒刑壹年壹月。前後
兩次扣案之第一級毒品海洛因肆拾壹包（淨重拾貳點陸捌公克，
空包裝重玖點肆參公克），均沒收銷燬之。又連續施用第二級毒
品，累犯，處有期徒刑玖月。第一次扣案之第二級毒品安非他命
伍包（含袋重伍點零柒伍公克），及第二次扣案之安非他命貳包
（驗餘淨重零點肆肆壹玖公克），及第二次扣案之安非他命吸食
器壹組內之安非他命殘渣，均沒收銷燬之。前後貳次扣案之安非
他命吸食器各壹組，均沒收之。又連續轉讓第二級毒品，累犯，
處有期徒刑拾月。應執行有期徒刑貳年陸月。前後兩次扣案之第
一級毒品海洛因肆拾壹包（淨重拾貳點陸捌公克，空包裝重玖點
肆參公克），及第一次扣案之第二級毒品安非他命伍包（含袋重
伍點零柒伍公克），及第二次扣案之安非他命貳包（驗餘淨重零
點肆肆壹玖公克），及第二次扣案之安非他命吸食器壹組內之安
非他命殘渣，均沒收銷燬之。前後貳次扣案之安非他命吸食器各
壹組，均沒收之。
    事  實
一、乙○○曾因施用毒品案件，經本院裁定送觀察、勒戒後，認
    無繼續施用毒品傾向，於民國91年4 月25日自觀察勒戒處所
    釋放，並經臺灣苗栗地方法院檢察署檢察官於91年4 月26日
    ，以91年度毒偵緝字第68號不起訴處分確定。
二、甲○○曾因竊盜案件，經本院以89年易字第585 號，判處有
    期徒刑5 月，於89年9 月15日確定，而於91年11月26日執行
    完畢（構成累犯）。甲○○又因施用毒品案件，經本院裁定
    送觀察、勒戒後，認無繼續施用毒品傾向，而於93年7 月30
    日自觀察勒戒處所釋放，並經臺灣苗栗地方法院檢察署檢察
    官，於同日以93年度毒偵字第214 號不起訴處分確定。嗣其
    又因施用第一級、第二級毒品案件，經本院於94年1 月20日
    ，以93年度訴字第509 號，分別判處有期徒刑1 年、8 月，
    並定其應執行有期徒刑1 年6 月，而於94年2 月14日確定（
    目前於監獄執行此案，不構成累犯）。
三、詎乙○○、甲○○2 人，均不知悔改，各自於前開觀察勒戒
    執行完畢後5 年內，各自復基於施用第1 、2 級毒品之概括
    犯意，分別於下列時、地，以下列之方法，連續施用第一級
    毒品海洛因、第二級毒品安非他命。
  (一)乙○○自94年5 月下旬某日起，至95年3 月25日中午12時許
    止，在其位於苗栗縣竹南鎮龍鳳里後厝28之9 號4 樓租屋處
    、新竹縣北埔鄉某處，不詳處所之車上等地，將第一級毒品
    海洛因摻入香菸，點燃香菸後吸用，連續施用第一級毒品海
    洛因多次。
  (二)乙○○自93年12月初某日起，至95年3 月23日中午12時許止
    ，在其位於苗栗縣竹南鎮龍鳳里後厝28之9 號4 樓租屋處，
    以玻璃頭吸食器，連續施用第二級毒品安非他命多次。
  (三)甲○○因施用毒品案件，經本院於94年1 月20日，以93年度
    訴字第509 號，判處應執行有期徒刑1 年6 月後，其另行起
    意，自94年2 月12日起，至94年6 月4 日止，在苗栗縣竹南
    鎮龍鳳里後厝28之9 號4 樓、苗栗縣頭份鎮○○里○ 鄰○○
    路712 號、新竹市香山區○○○路359 等地，將第一級毒品
    海洛因摻入香菸，或置入玻璃球內，點燃後予以吸用，連續
    施用第一級毒品海洛因多次。
  (三)甲○○另行起意，自94年2 月中旬某日起，至94年6 月4 日
    止，在苗栗縣竹南鎮龍鳳里後厝28之9 號4 樓、苗栗縣頭份
    鎮○○里○ 鄰○○路712 號、新竹市香山區○○○路359 號
    箱根汽車旅館501 室等地，將第二級安非他命置入吸食器內
    ，點燃後予以吸用，連續施用第二級毒品安非他命多次。
四、甲○○復基於轉讓第2 級毒品之概括犯意，於94年6 月1 日
    、6 月2 日、6 月3 日傍晚，在苗栗縣竹南鎮龍鳳里後厝28
    之9 號4 樓，每日1 次，連續無償轉讓不詳數量，每次約為
    1 吸管尖端所盛之量的第二級毒品安非他命，予乙○○施用
    共3 次。
五、嗣於下時地，為警查獲：
  (一)於94年2 月19日凌晨零時10分許，與金鳳（檢察官另行偵辦
    中），在新竹市香山區○○○路359 號箱根汽車旅館501 室
    ，為警查獲，經警扣得供甲○○所有海洛因31包（淨重10.
    28公克，空包裝重7.26公克），安非他命5 包（含袋重5.
    075公克） 及供其吸食安非他命用之吸食器1 組。
  (二)於94年6 月4 日12時40分許，在上揭乙○○租屋處，為警查
    獲，扣得海洛因10包（淨重2.40公克，空包裝重2.17公克）
    、安非他命2 包（驗餘淨重0.4419公克），及甲○○所有供
    其施用安非他命之吸食器1 組（內含安非他命殘渣）。
六、案經苗栗縣警察局頭份分局報請臺灣苗栗地方法院檢察署檢
    察官偵查後起訴，及新竹市警察局第一分局報告臺灣新竹地
    方法院檢察署檢察官呈請臺灣高等法院檢察署檢察長令轉臺
    灣苗栗地方法院檢察署檢察官偵查後移送併辦。
    理  由
一、本件被告乙○○、甲○○對於上述犯罪事實坦承不諱，復經
    證人即同案被告彭麗華結證屬實（參本院審卷(二)95年4 月12
    日審判筆錄第3 至6 頁），復有搜索現場草圖2 張、搜索現
    場照片2 張、本院搜索票1 張、搜索及扣押筆錄、扣押物品
    收據、扣押物品目錄表各1 份（參94年警聲搜第302 號卷第
    14至24頁）、照片影本10張、毒品初步鑑驗報告書1 份、濫
    用藥物尿液檢驗監管紀錄表1 份（參94年度毒偵字第852 號
    卷第36至44頁）、濫用藥物尿液檢驗監管紀錄表、嫌疑人尿
    液檢體編號登記簿對照表、中山醫學大學附設醫院藥物濫用
    檢測中心報告各1 份（參94年度毒偵字第853 號卷第40至41
    頁、第64頁）、扣押筆錄、搜索過程及結果陳報書各1 份、
    扣押物品收據1 張、扣押物品目錄表1 份、臨檢報告1 份、
    查獲現場及毒品照片6 張、扣押物品清單3 張、毒品對照表
    1 份、濫用藥物尿液檢驗報告2 張、法務部調查局94年8 月
    16日調科壹字第1000 02542號鑑定通知書、行政院衛生署藥
    品管理局94年7 月21日管檢字第0940006324號檢驗成績書各
    1 份（以上參臺灣新竹地方法院檢察署94年毒偵字第592 號
    卷第17至30頁、第48至52頁、第59至61頁）、臺灣苗栗地方
    法院檢察署94年安字第295 號扣押物品清單1 張、94年保管
    字第212 號扣押物品清單1 張、94年度保管字第1088號扣押
    物品清單1 張（參本院審卷(一)第33至35頁）、憲兵司令部刑
    事鑑識中心94年10月5 日（94）安鑑字第02401 號鑑驗通知
    書、法務部調查局94年10月14日調科壹字第990001322 號鑑
    定通知書各1 份（附於本院審卷(二)中）在卷可稽。此外，復
    有第1 次扣案之海洛因31包（淨重10.28 公克，空包裝重7.
    26公克），安非他命5 包（含袋重5.075 公克）及安非他命
    用之吸食器1 組；及第2 次扣案之海洛因10包（淨重2.40公
    克，空包裝重2.17公克）、安非他命2 包（驗餘淨重0.4419
    公克），及吸食器1 組（內含安非他命殘渣）。綜上，被告
    2 人之自白，與犯罪事實相符，其2 人之犯行，洵堪認定。
二、按犯毒品危害防制條例第10條施用第1 級、第2 級毒品之罪
    者，檢察官應先聲請法院裁定將被告令送勒戒處所觀察、勒
    戒，經觀察、勒戒後，認有繼續施用毒品傾向者，應由檢察
    官聲請法院裁定將被告令入戒治處所施以強制戒治，且經強
    制戒治執行完畢釋放後，5 年內再犯第10條之罪，檢察官應
    依一般刑事訴訟程序予以起訴論罪科刑，此觀諸毒品危害防
    制條例第20條第1 項、第2 項、第23條第2 項前段規定自明
    。經查，被告被告乙○○曾因施用毒品案件，經本院裁定送
    觀察、勒戒後，認無繼續施用毒品傾向，於91年4 月25日自
    觀察勒戒處所釋放；被告甲○○因施用毒品案件，經本院裁
    定送觀察、勒戒後，認無繼續施用毒品傾向，而於93年7 月
    30日自觀察勒戒處所釋放，此有臺灣高等法院被告全國前案
    紀錄表、臺灣苗栗地方法院檢察署刑案資料查註紀錄表各1
    份附卷可參。被告乙○○、甲○○2 人前既曾因施用毒品案
    件，經觀察勒戒執行完畢釋放後5 年內，再犯本案施用毒品
    罪，依毒品危害防制條例第23條第2 項之規定，均應予依法
    論科。
三、經查，海洛因、安非他命，分屬毒品危害防制條例第2 條第
    2 項第1 款、第2 款所規定之第1 級毒品、第2 級毒品。核
    被告乙○○、甲○○2 人就事實欄三部分所為，均係犯毒品
    危害防制條例第10條第1 項、第2 項施用第1 級毒品罪、施
    用第2 級毒品罪。被告乙○○、甲○○2 人，持有第1 級毒
    品海洛因、第2 級毒品安非他命，復進而施用，其持有第1
    級、第2 級毒品之低度行為，均為施用毒品之高度行為所吸
    收，均不另論罪。被告甲○○就事實欄四部分所為，係犯毒
    品危害防制條例第8 條第2 項之轉讓第2 級毒品罪。被告甲
    ○○轉讓安非他命前之持有低度行為，應為轉讓之高度行為
    所吸收，亦均不另論罪。又被告乙○○、甲○○2 人，先後
    多次施用第1 級、第2 級毒品，及被告甲○○先後轉讓第2
    級毒品等犯行，各自時間緊接，各自罪名與構成要件相同，
    顯係各自基於概括犯意而為，應各自依連續犯規定論以一罪
    ，並各自加重其刑。「被告甲○○移送併辦部分之施用第一
    級、第二級毒品之犯行，雖未經檢察官起訴，但與前述起訴
    部分之犯行，具有連續犯裁判上一罪關係，為審判效力所及
    ，且經檢察官移送併辦，本院自得併予審理，附此敘明」。
    又被告乙○○、甲○○2 人所犯上述施用第1 級、第2 級毒
    品，及被告甲○○轉讓第2 級毒品等犯行，均屬犯意各別、
    行為互殊，均應各自予以分論併罰。又被告甲○○轉讓乙○
    ○之第二級毒品，數量極微，且無證據足證被告轉讓之第二
    級毒品數量有達淨重10公克以上之情事，自無適用毒品危害
    防制條例第8 條第6 項規定加重其刑之餘地，附此敘明。又
    被告甲○○曾因竊盜案件，經本院以89年易字第585 號，判
    處有期徒刑5 月，於89年9 月15日確定，而於於91年11月26
    日執行完畢，此有臺灣高等法院被告全國前案紀錄表及臺灣
    苗栗地方法院檢察署刑案資料查註紀錄表各1 份附卷可佐，
    其於上述案件執行完畢後，5 年內再犯本件最重本刑為有期
    徒刑以上之上述3 罪，均為累犯，應均依刑法第47條之規定
    遞加重其刑。爰審酌被告乙○○、甲○○2 人，歷經觀察勒
    戒後，再次犯本件施用毒品犯行，顯見其意志不堅，有失政
    府制定毒品危害防制條例之立法美意。且被告甲○○前因施
    用第一級、第二級毒品案件，經本院於94年1 月20日，以93
    年度訴字第509 號，分別判處有期徒刑1 年、8 月，並其應
    執行有期徒刑1 年6 月（於94年2 月14日確定，目前於監獄
    執行此案，不構成累犯，參臺灣高等法院被告全國前案紀錄
    表），竟不知悔改，旋即於上述時間起，再度施用第一級、
    第二級毒品，可見其並無戒絕毒品之決心。又被告甲○○轉
    讓第2 級毒品安非他命與乙○○施用，所為戕害乙○○之健
    康至鉅，行為實不足取。但衡酌被告乙○○、甲○○2 人，
    於犯罪後坦承犯行，犯後態度尚佳，再斟酌其等犯罪之動機
    、目的、手段、所生危害、犯後態度等一切情狀，分別就被
    告乙○○、甲○○施用第1 級毒品、第2 級毒品之犯行，及
    被告甲○○轉讓毒品之犯行，分別量處如主文所示之刑，並
    分別定其等2 人之應執行刑。
四、前後兩次扣案之海洛因41包（淨重12.68公克，空包裝重9.
    43公克），及第1 次扣案之安非他命5 包（含袋重5.075 公
    克）；及第2 次扣案之海洛因10包（淨重2.40公克，空包裝
    重2.17公克），第2 次扣案之安非他命2 包（驗餘淨重0.44
    19公克），分別係第1 、2 級毒品；又第2 次扣案吸食器1
    組內之安非他命殘渣（參憲兵司令部刑事鑑識中心94年10月
    5 日（94）安鑑字第0240 1號鑑驗通知書），亦屬第二級毒
    品，均應依毒品危害防制條例第18條第1 項前段規定，沒收
    銷燬之。又第1 次扣案之安非他命之吸食器1 組，及第2 次
    扣案之上開安非他命吸食器1 組，係被告甲○○所有供其施
    用第二級毒品安非他命之用，業據其陳述明確，應依刑法第
    38 條 第1 項第2 款之規定沒收之。至扣案之注射針筒3 支
    （扣案於94年度毒偵字第1569號中），被告甲○○否認為其
    所有，且否認持之以施用第一級毒品海洛因，並無積極證據
    足資證明該注射針筒係被告甲○○所有供其施用毒品之物，
    且其並非違禁物或其他依法應沒收之物，核與本案無關聯性
    ，爰不為沒收之諭知，附此敘明。至於鑑識耗損之第一級毒
    品海洛因、第二級毒品安非他命，既已滅失，爰不再行諭知
    沒收銷燬，併此敘明。
據上論斷，應依刑事訴訟法第299 條第1 項前段，毒品危害防制
條例第10條第1 項、第2 項、第8 條第2 項、第18條第1 項前段
，刑法第11條前段、第56條、第47條、第51條第5 款、第38條第
1項第2款，判決如主文。
本案經檢察官黃智勇到庭執行職務。
中    華    民    國    95    年    4     月    26    日
                  刑事第三庭審判長法  官  柳章峰
                                  法  官  吳國聖
                                  法  官  呂曾達
以上正本證明與原本無異。
如不服本判決，應於判決送達後10日內，向本院提出上訴狀（應
附繕本）。
                                  書記官  許千士
中    華    民    國    95    年    4     月    26    日
附錄本判決論罪之法條：
毒品危害防制條例第8條第2 項、第10條第1、2 項。
毒品危害防制條例第8條
轉讓第一級毒品者，處 1 年以上 7 年以下有期徒刑，得併科新
臺幣 1 百萬元以下罰金。
轉讓第二級毒品者，處 6 月以上 5 年以下有期徒刑，得併科新
臺幣 70 萬元以下罰金。
轉讓第三級毒品者，處 3 年以下有期徒刑，得併科新臺幣 30 萬
元以下罰金。
轉讓第四級毒品者，處 1 年以下有期徒刑，得併科新臺幣 10 萬
元以下罰金。
前四項之未遂犯罰之。
轉讓毒品達一定數量者，加重其刑至二分之一，其標準由行政院
定之。
毒品危害防制條例第10條
施用第一級毒品者，處 6 月以上 5 年以下有期徒刑。
施用第二級毒品者，處 3 年以下有期徒刑。


司法院資訊處製作；財團法人民間司法改革基金會備份。
